臺灣臺北地方法院民事裁定
110年度小上字第153號
上  訴  人  梁崇民
被 上訴 人  林秀蓮（即行政院訴願審議委員會主任委員）

上列當事人間請求損害賠償事件，上訴人對於民國110年10月26
日本院臺北簡易庭110年度北小字第3582號第一審判決提起上訴
，本院裁定如下：
    主  文
上訴駁回。
第二審訴訟費用新臺幣壹仟伍佰元由上訴人負擔。
    理  由
一、按對於小額程序第一審裁判之上訴或抗告，非以其違背法令
    為理由，不得為之；提起上訴，上訴狀內應記載上訴理由，
    表明原判決所違背之法令及其具體內容、暨依訴訟資料可認
    為原判決有違背法令之具體事實；判決不適用法規或適用不
    當者，為違背法令，民事訴訟法第436條之24第2項、第436
    條之25、第468條分別定有明文。而取捨證據、認定事實，
    屬於事實審法院之職權，若其認定並不違背法令，即不許任
    意指摘其認定不當，以為上訴理由。
二、本件上訴人主張：伊原係訴外人輔仁大學學校財團法人輔仁
    大學（下稱輔仁大學）全人教育中心教授，於民國105年間
    遭通報疑似性騷擾，經輔仁大學性別平等教育委員會（下稱
    性平會）作成調查報告，認伊行為已達性騷擾且情節重大，
    依教師法第14條第1項第9款、第4項規定予以解聘（下稱系
    爭解聘案），惟該性平會組織人數逾性別平等教育法第9條
    所定人數，且違法組成6人調查小組，並以錄音、錄影調查
    等違法方式作成不實調查報告，系爭解聘案自屬不法，被上
    訴人身為行政院訴願審議委員會主任委員，於伊提起訴願言
    詞辯論時，竟罔顧上情稱系爭解聘案非屬訴願救濟事項，致
    伊失去輔仁大學、臺灣師範大學教職，工作、生存、人格權
    受損，爰依民法第18條、第184條、第195條等規定求為命被
    上訴人給付精神慰撫金新臺幣（下同）10萬元及法定遲延利
    息之利息等語。
三、原審駁回上訴人之請求，上訴人不服提起上訴，理由略以：
    伊已向最高行政法院提出證據證明伊未有性騷擾行為，且性
    平會應為專業、公正、中立、客觀之獨立專家委員會，法院
    「應審酌」（而非抄襲）調查報告是否符合性別平等教育法
    之要件等語。經核上訴人所執之上訴理由，均屬對原審判決
    認定事實、取捨證據之職權為指摘，上訴人並未具體指摘原
    審有何違背法令之情，難認已合法表明上訴理由，從而，上
    訴人之上訴為不合法，爰以裁定駁回其上訴。　　
四、本件第二審訴訟費用額確定如主文第二項所示金額，並應由
    上訴人負擔。
五、據上論結，本件上訴為不合法，爰裁定如主文。
中　　華　　民　　國　　110 　年　　12　　月　　15　　日
                  民事第五庭  審判長法  官  匡  偉
                                    法  官  王唯怡
                                    法  官  陳乃翊
以上正本係照原本作成。
本裁定不得抗告。
中　　華　　民　　國　　110 　年　　12　　月　　15　　日
                                    書記官  詹雅筠